【裁判字號】    98,訴,543
【裁判日期】    980715
【裁判案由】    公共危險等
【裁判全文】
臺灣嘉義地方法院刑事判決               98年度訴字第543號
公  訴  人  臺灣嘉義地方法院檢察署檢察官
被      告  甲○○
                      (
上列被告因公共危險等案件，經檢察官提起公訴（98年度偵字第
4787號、偵緝字第270 號），被告於準備程序中就被訴事實為有
罪之陳述，經本院合議庭裁定由受命法官改依簡式程序審理，判
決如下：
    主  文
甲○○犯不能安全駕駛動力交通工具罪，累犯，處有期徒刑參月
。又犯過失傷害罪，累犯，處有期徒刑肆月。又犯肇事致人傷害
逃逸罪，累犯，處有期徒刑柒月。應執行有期徒刑拾壹月。
    犯 罪 事 實
一、甲○○前因公共危險案件，經本院以94年度嘉交簡字第667
    號判決判處有期徒刑3 月確定，甫於民國95年3 月22日縮刑
    期滿執行完畢。竟仍不知悔改，於98年1 月5 日凌晨某時許
    ，在嘉義縣竹崎鄉義隆村11鄰新社坑8 之4 號住處飲用小瓶
    高梁酒後，已達不能安全駕駛動力交通工具之程度，竟仍於
    飲酒後駕駛農用搬運車上路。嗣於同日13時17分許，甲○○
    駕車沿嘉義縣番路鄉○○ ○○路，由南往北方向行駛，行經
    該公路286.1 公里處時，本應注意汽車駕駛人飲用酒類或其
    他類似物後其吐氣所含酒精濃度超過每公升0.25毫克以上者
    不得駕車，且汽車在劃有分向限制線之路段，不得駛入來車
    之車道內，又依當時天候晴朗、路面乾燥無缺陷、無障礙物
    、視距良好等情況，又無不能注意之情形，竟疏未注意，於
    飲酒後貿然駕車並駛入來車之車道，適前方有乙○○騎乘車
    牌號碼061-BYV 號重型機車，沿同路對向行駛，亦行經上揭
    地點，2 車發生碰撞，乙○○因而人車倒地，受有右側脛骨
    前交叉韌帶撕裂性骨折、右側膝部內側韌帶斷裂、左側鎖骨
    閉鎖性骨折、頭部挫傷合併下巴撕裂傷、頸部挫傷合併氣管
    阻塞、聲帶損傷之傷害，機車車頭及車身損壞（毀棄損壞部
    分另為不起訴處分）。詎甲○○明知肇事，竟未為必要之救
    助或報警處理，旋即另行基於肇事逃逸之犯意，駕車逃離現
    場，返回上開住處。嗣經警據報前往處理，於同日在上址住
    處查獲甲○○，並測得呼氣酒精濃度為每公升1.41毫克，始
    悉上情。
二、案經乙○○訴由嘉義縣警察局中埔分局報告臺灣嘉義地方法
    院檢察署檢察官偵查起訴。
    理  由
一、本件係經被告甲○○於準備程序當庭表示認罪，而經本院裁
    定以簡式審判程序加以審理，則依據刑事訴訟法第273 條之
    2 、同法第159 條第2 項之規定，不適用傳聞法則有關限制
    證據能力之相關規定，合先敘明。
二、上揭犯罪事實，業據被告於本院審理中坦承不諱，核與證人
    即被害人乙○○、證人即目擊者蔡榮於警詢中所述車禍事故
    及被告肇事逃逸等情節相符，此外，亦有酒精測定紀錄表、
    道路交通事故調查報告表、現場圖、財團法人天主教聖馬爾
    定醫院98年1 月12日98字第596 號診斷證明書及同院98年2
    月4 日診斷證明書各1 份，及現場照片28張等附卷可稽，是
    被告上揭自白核與事實相符，應堪採信。從而，本件事證已
    臻明確，被告上開犯行，洵堪認定，應依法論科。
三、核被告甲○○所為，分別係犯刑法第185 條之3 服用酒類不
    能安全駕駛動力交通工具罪、第284 條第1 項前段之過失傷
    害罪，及同法185 條之4 肇事致人受傷逃逸罪。被告酒後駕
    車肇事，所犯過失傷害罪部分，應依道路交通管理處罰條例
    第86條第1 項之規定，加重其刑至二分之一。又被告前因公
    共危險案件，經本院以94年度嘉交簡字第667 號判決判處有
    期徒刑3 月確定，甫於95年3 月22日縮刑期滿執行完畢等情
    ，有臺灣高等法院被告前案紀錄表1 份附卷足按，其受有期
    徒刑之執行完畢後5 年內，故意再犯本件有期徒刑以上之3
    罪，均為累犯，各應依刑法第47條第1 項之規定加重其刑，
    其中被告所犯過失傷害罪行部分，並應依刑法規定，遞加重
    之。爰審酌被告素行非佳，業如前述，有上開臺灣高等法院
    被告前案紀錄表附卷可按，且明知酒精成分對人之意識能力
    具有不良影響，酒後駕車對一般往來之公眾及駕駛人自身皆
    具有高度危險性，其呼氣酒精濃度為每公升1.41毫克，並進
    而肇事，導致被害人受有上開傷害，且並未能被害人成立和
    解，另肇事後駕車逃逸，漠視其法律上所應履行之義務，惟
    被告雖無資力賠償被害人，然於本院審理中均坦承犯行，犯
    後態度尚可等一切情狀，分別量處如主文所示之刑，及定其
    應執行之刑，以示懲儆。
據上論斷，應依刑事訴訟法第273 條之1 第1 項、第299 條第1
項前段，道路交通管理處罰條例第86條第1 項，刑法第185 條之
3 、第185 條之4 、第284 條第1 項前段、第47條第1 項、第51
條第5 款，刑法施行法第1 條之1 第1 項、第2 項前段，判決如
主文。
本案經檢察官姜智仁到庭執行職務
中    華    民    國    98    年     7    月    15    日
                  刑事第一庭    法  官  張志偉
以上正本證明與原本無異。
如不服本判決應於收受判決後10日內向本院提出上訴書狀，並應
敘述具體理由；其未敘述上訴理由者，應於上訴期間屆滿後20日
內向本院補提理由書（均須按他造當事人之人數附繕本）「切勿
逕送上級法院」。告訴人或被害人如對於本判決不服者，應具備
理由請求檢察官上訴，其上訴期間之計算係以檢察官收受判決正
本之日期為準。
中    華    民    國    98    年     7    月    15    日
                                書記官  張子涵
附錄法條：
中華民國刑法第185條之3
服用毒品、麻醉藥品、酒類或其他相類之物，不能安全駕駛動力
交通工具而駕駛者，處1年以下有期徒刑、拘役或科或併科15萬
元以下罰金。
中華民國刑法第185條之4
（肇事遺棄罪）
駕駛動力交通工具肇事，致人死傷而逃逸者，處 6 月以上 5 年
以下有期徒刑。
中華民國刑法第284條第1項
（過失傷害罪）
因過失傷害人者，處 6 月以下有期徒刑、拘役或 5 百元以下罰
金，致重傷者，處1年以下有期徒刑、拘役或5百元以下罰金。


司法院資訊處製作；財團法人民間司法改革基金會備份。
